【裁判字號】    91,交聲,1327
【裁判日期】    920421
【裁判案由】    違反道路交通管理處罰條例聲明異議
【裁判全文】
臺灣士林地方法院交通事件裁定                  九十一年度交聲字第一三二七號
    原處分機關  交通部公路總局台北區監理所基隆監理站
    異議人即
    受 處分 人  祐安貨運有限公司
    代  表  人  丁○○
    代  理  人  甲○○
右列受處分人因違反道路交通管理處罰條例案件，對於交通部公路總局台北區監理所
基隆監理站九十一年十一月二十日基監字第裁四二－ＤＩＡ五二四四００號所為之處
分 (原處分案號：桃園縣警察局舉發違反道路交通管理事件通知單九十桃警局交字第
Ｄ一Ａ五二四四○○號），聲明異議，本院裁定如左：
    主  文
異議駁回。
    理  由
一、按道路交通管理處罰條例第二十九條之二第一、三項分別規定：汽車裝載貨物超
    過核定之總重量、總聯結重量者，處汽車所有人罰鍰，並記汽車違規紀錄一次；
    又有前二項規定之情形者，應責令改正或當場禁止通行，並處新台幣（下同）一
    萬元罰鍰，‧‧‧‧超載逾二十公噸至三十公噸以下者，以總超載部分，每一公
    噸加罰三千元‧‧‧。未滿一公噸以一公噸計算。
二、原處分意旨略以：本件異議人即受處分人佑安貨運有限公司所有車號一三九—Ｇ
    Ｃ號曳引車（查無註記半拖車車號），於民國九十一年八月三十一日十時十五分
    許，行經中壢新屋東明村一一四線時，因承載石頭超載二○‧七一○噸（經攔停
    員警會同該車司機於新屋鄉台一五線士林紙廠內過磅，測得總重五五‧七一○噸
    ，核重三十五噸），為警製單舉發，認違反道路交通管理處罰條例第二十九條之
    二第一、三項規定，裁處罰鍰七萬三千元，並記汽車違規紀錄一次。
三、聲明異議意旨略以：該磅秤之準確度尚有疑義，且警員並無提出經司磅人員與司
    機簽名之過磅單為據，舉發機關逕依該磅秤所示數據及員警單方認定而為裁處，
    伊難甘服；並該車車斗乃經監理單位檢驗合格並核發砂石、土方車輛標示牌，警
    員豈能質疑其合法性云云。
四、經查，異議人前揭違規事實，業據經證人即舉發本件違規之警員乙○○具結證稱
    ：「（你是否可以提出證據，受處分人有超載？）我們當時有拍照存證，因為，
    當時有到士林紙廠內過磅，有超載，但，當時過磅站沒有出磅單，我們就當場指
    給受處分人看有超重，那時總重55.710噸、核重35噸超載20.710噸。且過磅站是
    合格的，也沒有故障。」等語（見本院九十二年一月十四日訊問筆錄）。異議人
    雖辯稱：該磅秤之準確度尚有疑問云云。然查，該磅稱於當時並無故障之情形，
    亦據證人即於士林紙廠永安廠從事過磅工作之丙○○到庭具結證稱：「（問：九
    十一年八月三十一日早上十點多，是否有警員帶砂石車去過磅？）應該是有，時
    間我不記得了。我對這警員有印象。‧‧‧‧如果警察帶來的話，我們會給他過
    磅，但不會作任何記錄」、「（問：當天，是否有磅秤壞掉？）當天應該是沒壞
    ，但當時，是否有壞我不知道。」（見本院九十二年一月二十八日訊問筆錄）等
    語明確，且證人亦提出該磅秤之度量衡器檢定合格證書影本一紙、士林紙業股份
    有限公司之工作傳票三紙及卡車地磅保養校正記錄表一紙在卷可稽，足認該磅稱
    之準確度，應無疑義；且受處分人亦於本院陳稱：「（當時警察帶你去看磅出來
    的數據是多少？）是五字頭的。」（見本院九十二年一月十四日訊問筆錄）、「
    （當天所載的都是大石頭？）是，那都是填海之大石頭。」（見本院九十二年一
    月二十八日訊問筆錄）等語明確，參諸卷附照片所示，異議人之曳引車所裝載均
    係大石頭，且其承載的石頭超過欄板高度，顯見異議人有超載之違規情節甚明。
    異議人指摘原處分不當，所辯不足採信。原處分機關依前開規定，依超載重量合
    計裁處罰鍰七萬三千元，並記汽車違規紀錄一次，核無違誤，本件異議人之異議
    為無理由，應予駁回。
據上論斷，應依道路交通案件處理辦法第十九條，裁定如主文。
中      華      民      國    九十二    年      四      月    二十一    日
                              臺灣士林地方法院交通法庭
                                  法  官  王  俊  雄
右正本證明與原本無異。
如不服本裁定應於送達後五日內向本院提出抗告狀。
                                  書記官  許  秋  莉
中      華      民      國    九十二    年      四      月    二十三    日


司法院資訊處製作；財團法人民間司法改革基金會備份。
